【裁判字號】    99,易,1447
【裁判日期】    990604
【裁判案由】    竊盜
【裁判全文】
臺灣臺中地方法院刑事判決              99年度易字第1447號
公  訴  人  臺灣臺中地方法院檢察署檢察官
被      告  甲○○
            乙○○
上列被告等因竊盜案件，經檢察官提起公訴（99年度偵字第6743
7241、7558號），本院判決如下：
    主    文
甲○○犯竊盜罪，累犯，處有期徒刑肆月。扣案鑰匙壹支沒收；
又犯結夥三人以上，攜帶兇器竊盜罪，累犯，處有期徒刑捌月；
又犯結夥三人以上竊盜罪，累犯，處有期徒刑柒月。應執行有期
徒刑壹年貳月，扣案之鑰匙壹支沒收。
乙○○犯攜帶兇器竊盜罪，累犯，處有期徒刑柒月；又犯結夥三
人以上，攜帶兇器竊盜罪，累犯，處有期徒刑捌月；又犯結夥三
人以上竊盜罪，累犯，處有期徒刑柒月。應執行有期徒刑壹年伍
月。
    犯罪事實
一、甲○○前於民國92年間，因犯搶奪罪，經本院以92年度訴字
    第1119號判處有期徒刑2年6月確定；於92年間，因施用毒品
    案件，經本院以92年度訴字第1501號判處有期徒刑10月確定
    ，前開二案件經本院以92年度聲字第3975號定應執行刑為有
    期徒刑3年2月，於95年12月5日執行完畢。乙○○前於80 年
    間，因違反麻醉藥品管理條例、竊盜等案件，經本院以80年
    度易字第4238號判決判處有期徒刑4月、3月，應執行有期徒
    刑6月確定；又於82年間，因違反麻醉藥品管理條例、肅清
    煙毒條例、藥事法、竊盜、施用毒品等案件，經臺灣高等法
    院臺中分院以82年度上訴字第269號判決判處有期徒刑4月、
    2年，應執行有期徒刑2年2月確定，及經臺灣高等法院臺南
    分院以82年度上訴字第834號判決判處有期徒刑1年4月、1年
    2月、3年，應執行有期徒刑5年確定，上開3案件經接續執行
    ，於84年10月21日縮短刑期假釋出監；復因違反肅清煙毒條
    例、偽造文書等案件，經本院以85年度訴字第1295號、86年
    度訴字第2290號、86年度中簡字第416號判決各判處有期徒
    刑8月、5月、3月，及臺灣高等法院臺中分院以87年度上訴
    字第1105號判處有期徒刑5年2月確定，此4案件經臺灣高等
    法院臺中分院以88年度聲字第98號裁定應執行有期徒刑5 年
    6月確定，前開假釋亦經撤銷，入監執行殘刑，於91年1月16
    日假釋出監；再於95年間，因施用毒品案件，再度被撤銷假
    釋入監執行殘刑，嗣因符合中華民國九十六年罪犯減刑條例
    之規定，經本院以97年度聲減更字第12號、臺灣高等法院臺
    南高分院以96年度聲減字第6554號及臺灣高等法院臺中分院
    以96年度聲減字第6854號裁定各減其刑期分之一，於97年5
    月23日執行完畢。詎甲○○、乙○○仍不知悔悟，基於意圖
    為自己不法之所有，而為下列犯行：
(一)、乙○○於98年10月24日凌晨4時許，在臺中市○○區○○路3
    段173之25號之「三角公園」前，持客觀上足以對人之身體
    、生命構成威脅之兇器金屬扳手1支（未扣案），撬開池弘
    煜所有之車牌號碼291-HZ號自用大貨車車門，竊取該車內之
    無限通訊車機1臺、變電器1組【價值約新臺幣（下同）5000
    元】，得手後，供己使用。嗣於99年10月24日上午8時30分
    許，池弘煜發現車內物品遭竊，報警處理，經警在前揭自用
    大貨車內遺留之手套檢出乙○○之DNA，始循線查悉上情。
(二)、甲○○於99年3月17日上午6時許，在臺中市○○路○段282巷
    40號巷內，見王彩玲所有之車牌號碼PIW-938號重型機車（
    價值約2萬5000元）停放該處，遂持其所有之鑰匙1支，開啟
    該機車電門，得手後，供己代步用。於99年3月17日19時30
    分許，王彩玲之婆婆藍淑惠發現該機車遭竊，乃報警處理。
    嗣於99年3月20日13時30分許，甲○○因騎乘上開機車在臺
    中縣潭子鄉○○路○段585之1號前為警查獲，並扣得鑰匙1支
    。
(三)、甲○○、乙○○、真實姓名、年籍不詳，綽號「阿川」、「
    阿豪」之成年男子四人共同基於意圖為自己不法所有之犯意
    聯絡，於98年10月26日凌晨4時36分許，由甲○○駕駛車牌
    號碼2299-TY號自用小客車，搭載乙○○、綽號「阿川」、
    「阿豪」之男子，前往臺中市○區○○街與大智街口，甲○
    ○駕駛車牌號碼2299-TY號自用小客車擔任把風工作，乙○
    ○、綽號「阿川」之男子下車，由乙○○持客觀上足以對人
    之身體、生命構成威脅之兇器金屬扳手1支（未扣案），開
    啟停放在臺中市○區○○街171號住家騎樓，林美玉所有之
    車牌號碼M56-007號重型機車（價值約3萬元）電門，得手後
    ，乙○○騎乘該車搭載「阿川」之男子往臺中市○○街方向
    逃逸。綽號「阿豪」之男子則在臺中市○區○○路57號騎樓
    ，以不詳方法，竊取徐秀言所有之車牌號碼M2P-876號重型
    機車（價值約1萬元），得手後，隨即騎乘該機車離開現場
    。嗣於同日凌晨4時39分許，乙○○、「阿川」之男子騎乘
    車牌號碼M56-007號重型機車、綽號「阿豪」之男子騎乘車
    牌號碼M2P-876號重型機車，在臺中市○○路與復興東路會
    合後，乙○○與「阿川」復騎乘竊得之機車行經復興陸橋往
    北方向逃逸。綽號「阿豪」之男子俟於同日凌晨4時46分許
    ，將竊得之機車棄置在臺中市○○路與振興路交岔口附近，
    隨即搭乘甲○○駕駛車牌號碼2299 -TY號自用小客車一同離
    去。嗣於同日上午林美玉、徐秀言相繼發現機車遭竊，遂報
    警處理，經警調閱路口監視器畫面，始循線查獲。
二、案經臺中縣警察局、臺中市警察局第三分局、第六分局移送
    臺灣臺中地方法院檢察署檢察官偵查起訴。
    理    由
一、程序方面：按被告以外之人於審判外之陳述，雖不符刑事訴
    訟法第159 條之1至第159條之4之規定，而經當事人於審判
    程序同意作為證據，法院審酌該言詞陳述或書面陳述作成時
    之情況，認為適當者，亦得為證據。當事人、代理人或辯護
    人於法院調查證據時，知有第159條第1項不得為證據之情形
    ，而未於言詞辯論終結前聲明異議者，視為有前項之同意。
    刑事訴訟法第159條之5定有明文。查被告甲○○、乙○○於
    本院審理程序時，對於本案偵查卷內之人證、書證，均同意
    有證據能力，得採為本案之證據，迄至本案言詞辯論終結前
    ，被告等亦未聲明異議，有準備程序及審判筆錄在卷可考，
    經審酌卷內各該人員陳述時之情狀，均查無被違法取供或非
    出於自由意志之情形，相關書證亦查無違法取證或造假虛捏
    之情事，以之作為本案之證據，皆屬適當，依前揭規定，本
    判決以下所引用之人證、書證均得為本案之證據。
二、訊據被告甲○○、乙○○對前開犯罪事實於本院審理時，均
    坦承不諱，核與證人池弘煜、藍淑惠、林美玉、徐秀言及張
    鳳翎於警詢中之證述相符，且有扣案之鑰匙1支可稽，復有
    內政部警政署刑事警察局99年2月6日刑醫字第0990018672號
    鑑定書、臺中市警察局第六分局現場勘查報告、贓物認領保
    管單、臺中市警察局第一分局贓物認領保管單、臺中市警察
    局車輛尋獲電腦輸入單各乙份、失車唯讀基本資料3紙、現
    場照片16張、監視器翻拍畫面51張附卷可參，足見被告二人
    自白確與事實相符。是本件事證明確，被告二人犯行洵堪認
    定，應予依法論科。
三、論罪科刑部分：
(一)、按刑法第321條第1項第3款之攜帶兇器竊盜罪，係以行為人
    攜帶兇器竊盜為其加重條件，此所謂兇器，其種類並無限制
    ，凡客觀上足對人之生命、身體、安全構成威脅，具有危險
    性之兇器均屬之，且祇須行竊時攜帶此種具有危險性之兇器
    為已足，並不以攜帶之初有行兇之意圖為必要（最高法院79
    年度臺上字第5253號判例要旨可供參照）。查被告乙○○自
    承為前開犯罪事實一(一)、(三)所示之竊盜犯行時，確有攜帶並
    使用金屬扳手1支，該支扳手得以供做開啟車門、電門鎖之
    用，顯見該扳手之材質，質地堅硬，客觀上足對人之身體、
    生命、安全構成威脅，顯係具有危險性之兇器。是核被告甲
    ○○就犯罪事實一(二)所為，係犯刑法第320條第1項之普通竊
    盜罪；被告乙○○就犯罪事實一(一)所為，係犯刑法第321條
    第1項第3款之攜帶兇器竊盜罪；另被告二人就犯罪事實一(三)
    所為，則均係犯刑法第321條第1項第3、4款結夥三人以上，
    攜帶兇器竊盜罪、同法第321條第1項第3款之攜帶兇器竊盜
    罪。
(二)、被告甲○○、乙○○就犯罪事實一(三)所示之2次竊盜犯行，
    與真實姓名、年籍不詳，綽號「阿川」、「阿豪」之成年男
    子間，有犯意之聯絡，行為之分擔，均為共同正犯。
(三)、被告甲○○、乙○○所犯3次竊盜犯行，均犯意各別，行為
    互殊，各予應分論併罰。
(四)、被告甲○○前於92年間，因犯搶奪罪，經本院以92年度訴字
    第11 19號判處有期徒刑2年6月確定；於92年間，因施用毒
    品案件，經本院以92年度訴字第1501號判處有期徒刑10月確
    定，前開二案件經本院以92年度聲字第3975號定應執行刑為
    有期徒刑3年2月，於95年12月5日執行完畢。被告乙○○前
    於80年間，因違反麻醉藥品管理條例、竊盜等案件，經本院
    以80年度易字第4238號判決判處有期徒刑4月、3月，應執行
    有期徒刑6月確定；又於82年間，因違反麻醉藥品管理條例
    、肅清煙毒條例、藥事法、竊盜、施用毒品等案件，經臺灣
    高等法院臺中分院以82年度上訴字第269號判決判處有期徒
    刑4月、2年，應執行有期徒刑2年2月確定，及經臺灣高等法
    院臺南分院以82年度上訴字第834號判決判處有期徒刑1 年4
    月、1年2月、3年，應執行有期徒刑5年確定，上開3案件經
    接續執行，於84年10月21日縮短刑期假釋出監；復因違反肅
    清煙毒條例、偽造文書等案件，經本院以85年度訴字第1295
    號、86年度訴字第2290號、86年度中簡字第416號判決各判
    處有期徒刑8月、5月、3月，及臺灣高等法院臺中分院以87
    年度上訴字第1105號判處有期徒刑5年2月確定，此4案件經
    臺灣高等法院臺中分院以88年度聲字第98號裁定應執行有期
    徒刑5年6月確定，前開假釋亦經撤銷，入監執行殘刑，於91
    年1月16日假釋出監；再於95年間，因施用毒品案件，再度
    被撤銷假釋入監執行殘刑，嗣因符合中華民國九十六年罪犯
    減刑條例之規定，經本院以97年度聲減更字第12號、臺灣高
    等法院臺南高分院以96年度聲減字第6554號及臺灣高等法院
    臺中分院以96年度聲減字第6854號裁定各減其刑期分之一，
    於97年5月23日執行完畢，有臺灣高等法院被告前案紀錄表
    乙份在卷可按，被告二人均於有期徒刑執行完畢後5年以內
    ，故意犯本件有期徒刑以上之罪，為累犯，各依刑法第47條
    第1項之規定，依法加重其刑。
(五)、爰審酌被告二人犯罪之動機、目的、手段，竊取他人物品，
    獲取不法之利益，破壞社會秩序甚鉅，其所竊物品之價值，
    對被害人造成損害之程度，暨犯後坦承犯行，態度尚稱良好
    等一切情狀，各量處如主文所示之刑，並定其等應執行刑，
    以示懲儆。
(六)、惟扣案鑰匙1支，為被告甲○○所有，供其為犯罪事實一(二)
    所示之竊盜犯行之用，應依刑法第38條第1項第2款之規定予
    以宣告沒收。至供被告乙○○為本件竊盜所用之扳手1支，
    因未扣案，且被告乙○○於本院審理時陳稱，該扳手業已遺
    失，為免日後沒收執行之困難，爰不為沒收之諭知，附此敘
    明。
據上論斷，應依刑事訴訟法第299條第1項前段，刑法第28條、第
321條第1項第3款、第4款、第47條第1項、第51條第5款、第38條
第1項第2款，刑法第1條之1，判決如主文。
中    華    民    國    99    年    6     月    4     日
                        臺灣臺中地方法院刑事第十六庭
                            法  官  劉麗瑛
以上正本證明與原本無異。
如不服本判決應於收受判決後10日內向本院提出上訴書狀，並應
敘述具體理由；其未敘述上訴理由者，應於上訴期間屆滿後20日
內向本院補提理由書（均須按他造當事人之人數附繕本）「切勿
逕送上級法院」。
                            書記官  王玟
中    華    民    國    99    年    6     月    4     日
附錄論罪科刑法條
中華民國刑法第320條第1項
意圖為自己或第三人不法之所有，而竊取他人之動產者，為竊盜
罪，處5年以下有期徒刑、拘役或5百元以下罰金。
中華民國刑法第321條
犯竊盜罪而有左列情形之一者，處6月以上、5年以下有期徒刑：
一、於夜間侵入住宅或有人居住之建築物、船艦或隱匿其內而犯
    之者。
二、毀越門扇、牆垣或其他安全設備而犯之者。
三、攜帶兇器而犯之者。
四、結夥三人以上而犯之者。
五、乘火災、水災或其他災害之際而犯之者。
六、在車站或埠頭而犯之者。
前項之未遂犯罰之。

司法院資訊處製作；財團法人民間司法改革基金會備份。
